

Correo dmerino2235@gmail.com

Dirección Ambato, Matheu y Cazadores

Teléfono 0987390653

Fecha de nacimiento 1996-04-07

NacionalidadEcuatoriano

Habilidades

- Html
- CSS
- JavaScript
- Programación
- Organizado
- informática
- Google Analytics
- Redacción
- Servicio Técnico
- Multitarea

Idiomas

• Ingles - Intermedio

Referencias

- Edwin Fabricio Guajala Caijo 0983513119
- Maritza Tatiana Nuñez
 Altamirano
 0995251579

Danny Joel Merino Chiliquinga

Ingeniero en Electrónica y Comunicaciones

Ingeniero en electrónica y comunicaciones con experiencia en TI y seguridad electrónica, habilidades en diseño, implementación y mantenimiento de sistemas electrónicos y equipos informáticos. Conocimientos en desarrollo web responsivo con HTML, CSS y JavaScript. Trabajo en equipo y resolución efectiva de problemas. Actitud proactiva y orientada a resultados.

Experiencia

• Asistente de Tecnologías de la Información

Centro de Fomento Productivo Ambato

Oct 2022 - Jun 2023

- Configurar y mantener cuentas de usuario, permisos y accesos en sistemas en windows y linux.
- Mantenimiento y actualización de Plugins en la plataforma web de la organización basada en Wordpress.
- Implementacion de una base de datos basada en el API de Google Sheets.
- Habilitar servicios de red de acuerdo a las necesidades de información de la organización.
- Implementar redes locales de acuerdo a estándares que garanticen su operatividad, para compratir recursos de tecnologías de información.
- Realizar actualizaciones de software y parches en los sistemas informáticos.

Operador de consola

INVIN-OSCUS Ambato

Ene 2022 - Sep 2022

- Coordinación de seguridad para transporte de valores, dotación de cajeros automáticos y oficinas.
- Responsable de supervisión y configuración de cámaras de seguridad CCTV.
- Servicio al cliente a través de llamadas telefónicas, correos electrónicos.
- Coordinación de un equipo de más de 40 guardias de seguridad, 10 supervisores y 3 coordinadores operativos.
- Procesamiento de documentación e ingreso de datos en bases de datos.
- o Redacción de informes técnicos.
- Reporte diario de incidentes.

Investigador

Universidad Técnica de Ambato Ambato

Mar 2021 - Ene 2023

- Elaborar el estado del arte de proyectos de investigación.
- Desarrollar metodologías de investigación para proyectos investigativos.
- Redacción de artículos científicos.
- Traducción de artículos científicos a idioma ingles.
- Revisión bibliográfica de artículos científicos, libros, conferencias entre otros.

Asistente Técnico

FacGar Ambato Abr 2013 - Oct 2013

- Atención al cliente.
- Mantenimiento preventivo y correctivo del sistema eléctrico del vehículo.
- o Mantenimiento de equipos electrónicos.
- o Instalación y reparación de alarmas para auto.
- o Diseño, construcción e instalación de sistemas de Car Audio.
- o Técnico instalador de accesorios de Autolujos.

Educación

- Ingeniero en Electrónica y Comunicaciones
 Universidad Técnica de Ambato Ambato
 Oct 2016 Mar 2023
- Bachiller Técnico en Electrónica de Consumo
 Instituto Superior Tecnológico Docente Guayaquil Ambato
 Sep 2009 Sep 2014

Certificados y cursos

- Responsive Web Design.
 freeCodeCamp 300 horas. May 2023
- JavaScript Algorithms and Data Structures.
 freeCodeCamp 300 horas. Jun 2023
- Curso Profesional Desarrollo Web.
 CódigoFacilito. Abr 2023
- Certificación de Google Analytics. Google Digital Academy. *Abr 2023*
- Cloud Computing.
 Google Activate. *Mar 2023*
- Operador de Consola. Eslaseg. Jul 2022

Publicaciones

- Optimal stages of RF energy harvesting and storage systems.
 Enfoque UTE DOI: https://doi.org/10.29019/enfoqueute.883
- Hybrid Solar-Radiofrequency Energy Harvesting System for Fifth Generation 5G Terminals.

Springer DOI: 10.1007/978-3-031-24985-3_1

• Effect of Slots in Rectangular Geometry Patch Antennas for Energy Harvesting in 2.4 GHz Band.

Springer DOI: 10.1007/978-3-031-30592-4_22